Minutes et répertoires du notaire Laurent I de MONHENAULT, 4 novembre 1579 - 16 mai 1619 (étude XXVI)
Archives nationales
- Minutes de Laurent I de MONHENAULT, 4 novembre 1579 - 1619; MC/ET/XXVI/1 - MC/ET/XXVI/43
  - Minutes. 1614 - 1615, MC/ET/XXVI/32
    - LOTIN (Guillaume) seigneur de Charny Vicomte de Vaulx conseiller au Parlement Pt aux Enquêtes § Vente par Pierre MORIN écuyer sr de Montoury en Auvergne à Guillaume LOTIN le 1/3 d'une maison et pressoir du village de Bransoe qui avait appartenu à Claude M. écuyer sr de Charol, son père Guillaume LOTIN moy. 3000 L pour demeurer quittes d'autre rentes vendues par la famille, 9 juin 1615; MC/ET/XXVI/32
    - NORMAIN (Zacharie) + maître sculpteur et peintre § Constitution de rentes à Madeleine AUBLÉ veuve de. .. de 12 L. moy. 200 Lts, 15 juin 1615; MC/ET/XXVI/32
      constitution de rente; Normain, Zacharie
    - (le) PETIT VILLEPATOUR situé à Presle § Bail à titre d'échange de la 1/2 de la justice cens et rentes fonciers du fief de la g/de/ Cour appelle le PETIT VILLEPATOUR, 27 juin 1615; MC/ET/XXVI/32
      échange; bail
    - LEVESQUE (Jean) Capitaine des mers de Ponant demeurant à Nantes § Promesse faite à Robert THIERCELIN lieut. de l'artillerie de mener pour le Roi Jean LEVESQUE à Boulogne divers armes et poudres à canon, juillet 1615 - 5 juillet 1615; MC/ET/XXVI/32
      Levesque, Jean
    - BOCHART (Jean) conseiller au Parlement seigneur de Bouconvilliers § Constitution à Fr. MACQUERON Conseiller en l'élection de Clermont de VI/XX/VL de rentes moyennant 2000 lts, 13 juillet 1615; MC/ET/XXVI/32
      constitution de rente; Bochart de Champigny, Jean (....-1647) (?)
    - LOTIN (Guillaume) seigneur de Charny conseiller au Parlement Pt aux Enquêtes § Transports par Antoine NAVARRE lab. à Chennevière près Nanteuil à Guillaume LOTIN de 900 L. lui appartenant sur 3000 L. de douaire constitué par Urbain N. son père, lab. à Charny et Nicole SEGUIN sa mère à prendre sur divers héritages aud. Charny que led. LOTIN acquis par décret au Châtelet, 2 décembre 1615; MC/ET/XXVI/32
    - BOUDIN (Thomas) maître Sculpteur et peintre r. de la V. Tisseranderie § Constitution par. .. et Marie MAULMONT son ép. à Mad. AUBLE, veuve de Z. NORMAIN maître sculpteur et peintre de 25 £ de rentes sur le 1/2 d'une maison r. Montorgueil lui appartenant par indivis de la succ. de sa mère et l'autre 1/2 appartenant à Ja. BOUDIN, son frère sculpteur à Orleans, moy. 400 Lts, 12 décembre 1615; MC/ET/XXVI/32
      constitution de rente; Boudin, Thomas
  - Minutes. 1616, MC/ET/XXVI/33
    - GAMYN (Adrianne) veuve de Jean de CREIL conseiller notaire secrétaire du R. m/on/ Cons. de Fr § Quitt. de rachat à Henry de MASPARAULT; Transaction, 20 avril 1616; MC/ET/XXVI/33
      quittance; accord; Gamyn, Adrianne
    - DAUBRAY (Antoine) conseiller secrétaire du roi maréchal Cons de Fr. r. et Cont. Ste Catherine § Quitt. de rachat à M. de MASSARAULT, 22 avril 1616; MC/ET/XXVI/33
      quittance; Daubray, Antoine
    - SAINT GERVAIS église § Marché de maçonnerie pour le portail, 23 avril 1616; MC/ET/XXVI/33
    - LOTIN (Guillaume) seigneur de Charny Vicomte de Vaulx conseiller au Parlement Pt aux Enquêtes § Cession de rentes à Guillaume LOTIN par Fr. de GUILLON écuyer sr de Richebourg conseiller du Roi, Contrôleur gen/l/ de l'artillerie, 13 mai 1616; MC/ET/XXVI/33
    - DARGOUGES (Florent) Conseiller secrétaire du roi trésorier général de la reine mère. § Accord entre les héritiers de Florent DARGOUGES, 14 mai 1616; MC/ET/XXVI/33
      accord; Dargouges, Florent
    - Bail durant 3 ans par Catherine Aubert, veuve de Jean Ladmiral, conseiller du roi élu en l'élection de Nemours, à Charles Erard, peintre et valet de chambre du roi, d'une maison sise rue des Francs-Bourgeois, moyennant la somme de 330 livres par an., 15 juin 1616; MC/ET/XXVI/33
      Documents du Minutier central concernant les peintres, sculpteurs et graveurs au XVIIe siècle (1600-1650) (études XXI à CXXII, soit 1585 actes), par Marie-Antoinette Fleury, 1954-1976 (fichier papier entièrement dématérialisé; voir contexte dans le Plan d’orientation général - Notaires de Paris, guides thématiques du Minutier).
      bail; Nemours (Seine-et-Marne); Francs-Bourgeois (rue des); Aubert, Catherine; Erard, Charles; Ladmiral, Jean; peintre; officier de la Chambre du roi (Ancien Régime)
    - LAUSON (Jehan de) conseiller au Parlement § Quittance d'arrérages de rentes, 15 juin 1616; MC/ET/XXVI/33
      quittance; Lauson, Jean de
    - DUCHESNE (Nicolas) peintre et valet de chambre ordinaire du Roi § Signature de .. au mariage de Adrian HUREL maître vitrier avec Marie DUPUIS fille de Marie JACQUET veuve en première noce de Claude DUPUIS maître vitrier, ép. en seconde noce de Jean LELIEVRE, maître vitrier, 15 juin 1616; MC/ET/XXVI/33
      contrat de mariage; Duchesne, Nicolas
    - GUILLAIN dit de CAMBRAY(Nicolas) maître Sculpteur et peintre r. Saint-Martin paroisse Saint-Médéric § Marché conclu par. .. à Françoise TIRAQUEAU veuve de Busele DU PUY DU FOU pour une touile et la transporter à Montsorreau ou Saumur moy. 425 £ts, 26 juillet 1616; MC/ET/XXVI/33
      marché; Guillain dit de Cambray, Nicolas
    - REVEREND (Jacqueline) Maîtresse des Handriettes § Fondation en la Chapelle Sainte-Avoy, 6 septembre 1616; MC/ET/XXVI/33
      Révérend, Jacqueline
    - JUYE (Isaac de) seigneur de moricq maître des Requêtes § Bail durant 5 ans par Isaac de JUYE d'une maison à la Rochelle, moy. 370 L. par an, 8 septembre 1616; MC/ET/XXVI/33
      bail; Juye, Isaac de
    - PERRIN (Yon) maître charp. de la gde cognée § Testament de Nicole VIOLLET ep. de .., 3 octobre 1616; MC/ET/XXVI/33
      testament; Perrin, Yon
    - DAUBRAY (Marie) veuve de Seb. de Dacie seigneur de la Chapelle Vieil § Obligation par Marie DAUBRAY héritière pour 1/3 de maître DAUBRAY b/on/ de Laigle, son père, 26 octobre 1616; MC/ET/XXVI/33
      obligation; Daubray, Marie
    - HOTEL de GONDY § Déclaration relative à l'adjudication par décret du Châtelet du 14-7-1612 d'une gde maison du fg Saint-Germain r. neuve Saint-Lambert appellée HOTEL de GONDY saisie sur J.B. de GONDY, 7 novembre 1616; MC/ET/XXVI/33
      déclaration; Gondy, J.B. de
    - REVEREND (Jacqueline) maîtresse de Handriettes § Testament, 2 décembre 1616; MC/ET/XXVI/33
    - COLLART (Marie) veuve de Gilles COLLART Procureur au bailliage de Sezanne-en-Brie § Mise en apprentissage durant 3 ans de Gilles G. son fils, âgé de 15 ans chez Louis GILBERT maître tailleur d'habits rue Saint-Antoine moyennant 30 l.ts., 25 février 1617; MC/ET/XXVI/33
      contrat d'apprentissage; Collart, Marie
    - JEU de PAUME enseigne de la Salamandre rue des 2 Ports § marchés de maçonnerie et de charpenterie pour les travaux à faire au. .. appartenant, à Arnauld MESTAYER - idem de menuiserie le 20 mars, 11 mars 1617; MC/ET/XXVI/33
      marché; Mestayer, Arnoul
    - SUBLET (Mathurin) b/on/ de Nainville conseiller au grand Conseil demeurant quai des Célestins § Mise en apprentissage par Mathurin SUBLET de son serviteur âgé de 20 ans, durant 3 ans chez un maître tailleur d'habits, 11 mars 1617; MC/ET/XXVI/33
      contrat d'apprentissage; Sublet, Mathurin
    - CHERETZ (Simon) maître peintre r. Saint-Martin § Mise en apprentissage par. .. ayant charge des ministres et Anciens de l'Eglise Reformée de Paris de Nicolas RISSEY, et de Claude âgé de 20 ans fils de défunts Claude Rissey. et de maître DHURET épouse en seconde noce de Claude DUCHAT huissier royal à Nogent sur Seine chez Daniel BEHOURT maître tailleur d'habits, 29 mars 1617; MC/ET/XXVI/33
      contrat d'apprentissage; Cheretz, Simon
    - BANQUIER FRARIN (Antoine) bourgeois de Paris Vieille rue du Temple § Testament, 30 mars 1617; MC/ET/XXVI/33
      testament; Frarin, Antoine
    - GOURGUES (Marc Antoine de) conseiller aux Conseils d'état et privé P/t au P/t de Bordeaux § Inventaires de titres appartenant à Marc Antoine de GOURGUES, 7 avril 1617; MC/ET/XXVI/33
      inventaire; Gourgues, Marc Antoine de
    - ACARIE (Nicolas) écuyer seigneur du Roncenay; conseiller du roi; grand maître enquêteur et général réformateur des Eaux et Forets en Brie et Champagne § Constitution de rentes à Jean de LAUSON, 8 avril 1617; MC/ET/XXVI/33
      constitution de rente; Acarie, Nicolas
    - VITRIER (apprentissage) § Mise en apprentissage durant 5 ans par Ysaac DESNEGES, maçon tailleur de Pierre à Coulommiers, de Claude D., son fils âgé de 16 ans, chez Jehan LELIESVRE, maître vitrier demeurant au monteau Saint-Gervais. Pas de frais d'apprentissage, 17 avril 1617; MC/ET/XXVI/33
      contrat d'apprentissage; Desneges, Isaac; Desneges, Claude; Leliesvre, Jean
  - Minutes. 1617, MC/ET/XXVI/34
    - LOTIN (Guillaume) conseiller au Parlement Pt aux Enquêtes § Vente au profit de Guillaume LOTIN de rentes foncières moyennant 2500 lts, 19 janvier 1617; MC/ET/XXVI/34
    - TERRE NEUVE § Vente d'un bateau de retour de TERRE NEUVE moyennant 700 lts, 16 février 1617; MC/ET/XXVI/34
    - LOTIN (Guillaume) seigneur de Charny Vicomte de Vaux conseiller du roi Pt au Pt § Bail à titre de rentes par Guillaume LOTIN à Jean BERTAULT marchand boucher, d'une maison située à Vaires gde rue dud. lieu qui conduit à Paris, les lieux aboutissant par derrière au chemin de la rivière qui conduit à Lagny moy. 42 l. de rente foncière de bail d'héritages, 22 mai 1617; MC/ET/XXVI/34
    - LOTIN (Guillaume) sr de Charny Vicomte de Pt au Pt § 2 actes; Foi et hommage par Jean du BOCQUET sr de Civry demeurant au Ch/on/ du Louvre à Guillaume LOTIN de lad. terre et seigneurie de Civry par lui acquis de Ant. DU LAURENT avocat au Carrière Privé par contrat d'echge du 1er-6-1617 pardevant SAULNIER et CHARLET Lad. terre mouvant de la vicomté de Vaux appartenant aud. LOTIN, 6 juin 1617; MC/ET/XXVI/34
    - ACARIE (Nicolas) écuyer seigneur de Roncenay; grand m enqueteur général reformateur des Eaux et Forêts § Constitution de rentes par Nicolas ACARIE, 30 juin 1617; MC/ET/XXVI/34
    - COLLART (Antoine) marchand à Sainte-nay en Lorraine § Transaction avec Claude DARGOUGES abbé du Mont Saint-Quentin et prieur de Notre-Dame de Masne ?, 5 juillet 1617; MC/ET/XXVI/34
      accord; Collart, Antoine
    - LOTIN (Guillaume) seigneur de Charny Vicomte de Vaulx Pt aux Enquêtes du Pt § Bail durant 6 ans à Martin LEBLANC meunier à Rubelles près Melun du gd moulin de Tilloy paroisse de Vaux moi. redevances en nature, 19 juillet 1617; MC/ET/XXVI/34
    - LOTIN (Guillaume) sieur de Charny conseiller au Parlement Pt aux Enquêtes § Bail durant 6 ans à Fiacre PHILIPPES tr. de Fr à Soissons demeurant rue Beautreillis, d'une maison proche le sienne dont Lugles POULLETIER est locataire moyennant 500 lts par an, 22 juillet 1617; MC/ET/XXVI/34
    - PEINTURE (marché) § Louis GOUBEAU C/on/ peintre r. Traversine paroisse Saint-Nicolas-des-Champspromet à Ja. BAUDEMONT maître peintre r. de la Tisseranderie de faire les ouvrages de. .. nécessaires en une maison située au Marais appartenant à Monsieur MARTIN trésorier du duc de guise, 17 août 1617; MC/ET/XXVI/34
      marché; Goubeau, Louis; peintre
    - LE LIEVRE (Jean) maître vitrier bourgeois de Paris § Bail durant 6 ans par .. à Noël LAMY prêtre habitué de Saint-Gervais, d'une maison rue du Grenier sur l'écu moyennant. VI/XX/ l. par an, 31 août 1617; MC/ET/XXVI/34
      bail; Le Lièvre, Jean
    - GOBELIN (Jacques) + maçon à Courcelles près Gisors § Mise en apprentissage durant 5 ans de Jehan G. âgé de 13 ans, fils de. .. et de Guillemette ALLEAUME son ép. chez Florent de COURCELLES maître rôtisseur les de frais d'apprentissage., 13 octobre 1617; MC/ET/XXVI/34
      contrat d'apprentissage; Gobelin, Jacques
    - ARGOUGES (Florent d') + Conseiller trésorier général de la Reine Mère § Transaction entre les héritiers de Florent d'ARGOUGES, 20 octobre 1617; MC/ET/XXVI/34
      accord; Argouges, Florent d'
    - LUQUET (Claude) maître peintre à Paris § mariage de... fils de Pierre maître boulanger à Troyes en Champagne et de Marie CAPEL avec Jeanne CLERGET veuve de François SOLET maître tailleur d'habits, 23 novembre 1617; MC/ET/XXVI/34
      contrat de mariage; Luquet, Claude
    - LOTIN (Guillaume) seigneur de Charny B/on/ de Vaux le Vicomte seigneur de Vayres en partie conseiller au Parlement Pt aux Enquêtes § Bail durant 3 ans à Jehan GAULTIER et Louise BELLANGER sa femme, sieur et dame du Buisson, demeurant Vayres, de la maison seigneuriale de VAYRES et dépendances, et tt ce qui appartient audit bailleur situé à Vayres, Pomponne, Bron, le Villeneuve et Chelles moyennant 35 sols par arpent de terre 50 l. par le Colombier, 14 décembre 1617; MC/ET/XXVI/34; 6 pages
  - Minutes. 1618 - 1619, MC/ET/XXVI/35
    - THIBAULT (Balthazare) maître peintre r. de la Mortellerie § Bail durant 3 ans par... à Guillaume DUBOIS marchand de vins bourgeois de Paris sur le quai et port au foin, d'une salle dépendant de sa maison moy VI/XX/XV lts par an., 13 juillet 1617; MC/ET/XXVI/35
      bail; Thibault, Balthazare
    - mariage de Pierre le vaché tailleur de pierre et architecte rue Beaubourg paroisse Saint-Nicolas-des-Champsnatif de Chalons en Champagne avec Marie le Jeune veuve de Charles Chevallier maître maçon, 22 janvier 1618; MC/ET/XXVI/35
      contrat de mariage; Levaché, Pierre; Lejeune, Marie; Chevallier, Charles
    - Signature de Jean Jumel maître peintre au mariage de Louis Jumel son frère maître pâtissier avec Jeanne Delalun fille de mte Buisson veuve en 1ère noce de Jehan Delalun maître tailleur d'habits, épouse en seconde noce de Claude Le Riche charpentier de la grande cognée, 15 février 1618; MC/ET/XXVI/35
      contrat de mariage; Jumel, Jean; Jumel, Louis; Delalun, Jeanne; Buisson (Mme); Delalun, Jean; Le Riche, Claude
    - Mariage de Bonne Lotin, fille de Guillaume Lotin, seigneur de Charmy, vicomte de Vaux, conseiller au Parlement, président aux enquêtes et de Madeleine Morin jadis sa femme, avec Jacques Hector de Marle, 18 février 1618; MC/ET/XXVI/35
      contrat de mariage; Lotin, Bonne; Lotin, Guillaume; Marle, Jacques Hector de
    - Guillaume Lotin conseiller au Parlement Pt aux Enquêtes § Transaction avec maître court en l'Université de Paris, pour régler un procès aux Requêtes du Palais relatif à la succession d'Anne Gauchery veuve du sieur de Gilbercourt dont lad. Lemoyne doit créancier, 19 février 1618; MC/ET/XXVI/35
      accord; Lotin, Guillaume; Lemoyne, Alphonse; Gauchery, Anne; Gilbercourt (M. de)
    - Constitution par Judith Bochart veuve de Louis du Plessis à Guillaume Lotin seigneur de Charny vicomte de Vaux conseiller au Parlement, président aux enquêtes de 200 L de rentes moyennant 2400 Lts, 16 mars 1618; MC/ET/XXVI/35
      constitution de rente; Lotin, Guillaume; Bochart, Judith; Du Plessis, Louis
    - Constitution à Denise Mathieu veuve de François Dauvergne Saint-d'Achères fr. ou Fr. à Orleans de 300 L de rentes moyennant 6000 L. concernant Guillaume Lotin seigneur de Charny vicomte de Vaux, 16 mars 1618; MC/ET/XXVI/35
      constitution de rente; Lotin, Guillaume; Mathieu, Denise; Dauvergne, François
    - Accords entre Jean Fourré laboureur à Yaible [Yèbles] et Guillaume Lotin seigneur de Charny Vicomte de Vaux, 25 mars 1618; MC/ET/XXVI/35
      accord; Lotin, Guillaume; Fourré, Jean
    - Constitution de rentes par Anne Deechbroots veuve de Antoine Frarin banquier bourgeois de Paris tutrice de ses enfants mineurs, 29 mars 1618; MC/ET/XXVI/35
      constitution de rente; Frarin, Antoine; Deechbroots, Anne
    - Donation par Guillaume Lotin seigneur de Charny Vicomte de Vaulx à N. Morin juge des Garennes en Bourbonnais de 35 L. de rentes, 8 avril 1618; MC/ET/XXVI/35
      donation; Lotin, Guillaume; Morin (M.)
    - Mariage de Loys de Cotte maçon tailleur de pierre demeurant rue du Temple paroisse Saint-Jean avec Suzanne Beauchaine veuve de Simon Besnart marchand de chevaux, témoins du futur Frémin de Cotte maçon tailleur de pierre, son fils Philbert Pelé maître charpentier beau frère et autres, 18 avril 1618; MC/ET/XXVI/35
      contrat de mariage; Cotte, Loys de; Beauchaine, Suzanne; Besnart, Simon; Cotte, Frémin de; Pelé, Philbert
    - Bail par Guillaume Lotin seigneur de Charny Vicomte de Vaux conseiller au Parlement président aux Enquêtes durant 9 ans à Pierre Grenier marchand bourgeois de Paris d'une maison rue Saint-Denis à l'enseigne de la levrette, ayant issue sur la rue des Precheurs moyennant 880 Lts par an, 19 mai 1618; MC/ET/XXVI/35
      bail; Lotin, Guillaume; Grenier, Pierre
    - Bail durant 3 ans par Guillaume Lotin seigneur de Charny Vicomte de Vaux en son nom et Jehan de Lauson sieur de direc. conseiller au Parlement, tuteur des mineurs de Fr. de Lauson conseiller au Parlement et Elisabeth Lotin son épouse à Mesme Galet seigneur de Rochart en Touraine, contrôleur général de finances en la généralité de Paris, d'une grande maison rue Barbette moyennant 1200 L. par an, 1er juillet 1618; MC/ET/XXVI/35
      bail; Lotin, Guillaume; Lauson, Jean de; Lauson (M. de); Lotin, Elisabeth; Galet, Mesme
    - Pierre de Vougny notaire royal au baillage de Vitry le François héritier de Jean de Vougny, son fils, secrétaire du Sieur de la Poterie et Louis de Vougny, aussi son fils, demeurant à Montfort Lamaury passent quittance à François Le Roy sieur de la Grange, conseiller d'état, bailly et gouverneur de Melun de diverses sommes qui leur sont dues, 4 juillet 1618; MC/ET/XXVI/35
      quittance; Vougny, Pierre de; Vougny, Jean de; Vougny, Louis de; Le Roy, François
    - Promesse de Barthélémy Meudon [Heudon] peintre au faubourg Saint-Germain à Charles Errard peintre ordinaire du Roi de faire tous les ouvrages de peinture au château de Rochefort appartenant au duc de Montbazon moi.330 Lts, 6 juillet 1618; MC/ET/XXVI/35
      marché; Meudon, Barthélémy; Heudon, Barthélémy; Errard, Charles; peintre
    - Marché de tapisserie conclu avec les tapissiers d'Aubusson pour la décoration de la 1er Chambre des Enquêtes au Parlement, 10 août 1618; MC/ET/XXVI/35
    - Transaction entre Jean de Lauson, conseiller au Parlement exécuteur testamentaire de Théodore Marcille, professeur du Roi en langue latine et Pierre Blancoby, prêtre de Saint-Etienne-du-Mont concernant un procès au sujet des gages dus par lad. défunt aud. Blancoby pour 17 années passées à son service jusqu'au jour de sa mort, 20 août 1618; MC/ET/XXVI/35
      accord; Lauson, Jean de; Marcille, Théodore; Blancoby, Pierre
    - Vente de Jean Pileur, conseiller du roi contrôleur général des traits de Champagne rue Saint-Antoine à Jehan Minart, marchand à Coulommiers en Brie de terres situées vers la porte de Provins moyennant 150 Ltz, 26 octobre 1618; MC/ET/XXVI/35
      acte de vente; Pileur, Jean; Minart, Jean
    - LOTIN (Guillaume) seigneur de Charny Vicomte de Vaux conseiller au Parlement Pt aux Enquêtes § Bail durant 6 ans par Jean de LAUSON conseiller au Pt, en son nom et se portant fort de Guillaume LOTIN à Theodore BAZIN Com. du Roi, tr. provincial de l'extraord. des guerres à Metz, d'une maison leur appartenant rue Barbette moy. 1200 Lts, 14 janvier 1619; MC/ET/XXVI/35
    - SUBLET (François) sr des Noyers tres. de Fr. genl de finances à Rouen § Quittance d'Arrérages de rentes à François SUBLET, 14 janvier 1619; MC/ET/XXVI/35
      quittance; Sublet, François
    - LOTIN (Guillaume) seigneur de Charny conseiller au Parlement Pt aux Enquêtes § Quitt. de rachat à Isaac de MOREAU écuyer sr du Clos Commis ordinaire des guerres gent. ordinaire de la Verrerie du Roi et de ses écuries, 24 avril 1619; MC/ET/XXVI/35
    - LOTIN (Guillaume) seigneur de Charny et Vairs en partie conseiller au Parlement Pt aux Enquêtes § Bail durant 9 ans à Damian ANTHEAUCHE lab. à Vairs de la maison seigneuriale de VAIRES terres et dépendances, 30 avril 1619; MC/ET/XXVI/35
    - LOTIN (Guillaume) seigneur de Charny conseiller au Parlement Président aux Enquêtes r. des Barres § Bail durant 6 ans à François FAURE r. de la Mortellerie d'une portion de corps d'hôtel dépendant de sa maison r. de la Mortellerie moy. 100 L. par an., 11 mai 1619; MC/ET/XXVI/35
  - Minutes (inventaires après décès). 1580 - 1584, MC/ET/XXVI/36
    inventaire après décès
    - Inventaire après décès de Jean Le Tirant, praticien, rue des Juifs., 28 janvier 1580; MC/ET/XXVI/36; 3 f.
      Georges Wildenstein, Le goût pour la peinture dans la bourgeoisie parisienne entre 1550 et 1610, d'après des inventaires après décès conservés au Minutier central des notaires aux Archives nationales [6.084 actes], Gazette des Beaux-Arts, t. 33 bis, 1962 (voir contexte dans le Plan d’orientation général - Notaires de Paris, guides thématiques du Minutier).
      Date de révision: 2005
      Date de création de la notice: 2002
      inventaire après décès; Juifs (rue des); Le Tirant, Jean; juriste
    - Inventaire après décès de Pierre Carrelier, gagne-denier, demeurant au Port au Foin., 28 juin 1580; MC/ET/XXVI/36; 3 f.
      inventaire après décès; Foin (port au); Carrelier, Pierre; journalier
    - Inventaire après décès de Antoine Fournet, maître cordonnier, rue de la Verrerie, près du Cimetière vert., 26 août 1580; MC/ET/XXVI/36; 6 f.
      Les oeuvres d'art sont mentionnées dans l'inventaire.
      inventaire après décès; Verrerie (rue de la); Fournet, Antoine; cordonnier
    - Inventaire après décès de Louis Caron, tonnellier, demeurant à l'enseigne du nom de Jésus., 30 septembre 1580; MC/ET/XXVI/36; 6 f.
      inventaire après décès; Caron, Louis; tonnelier
    - Inventaire après décès de Catherine Le Tonnellier, femme de Jhérosme Grenier, conseiller, notaire et secrétaire du Roi, maison et couronne de France, rue Saint-Jacques, devant les Mathurins., 14 novembre 1580; MC/ET/XXVI/36; 44 f.
      Les oeuvres d'art sont mentionnées dans l'inventaire. [Bibliothèque].
      Autres dépouillement(s):
      Fichier Bibliothèques.
      inventaire après décès; Saint-Jacques (rue); Le Tonnellier, Catherine; Grenier, Jhérosme
    - Inventaire après décès de Michel Bonnet, maçon tailleur de pierre, rue des Jardins., 3 décembre 1580; MC/ET/XXVI/36; 4 f.
      inventaire après décès; Jardins (rue des); Bonnet, Michel; maçon; tailleur de pierre
    - Inventaire après décès de Jacques Godefroy, serviteur, en la maison du Chapeau rouge, près Saint-Jean-en-Grève., 7 décembre 1580; MC/ET/XXVI/36; 4 f.
      inventaire après décès; Godefroy, Jacques; employé de maison
    - Inventaire après décès de Jean Trézoron, voiturier par terre, demeurant au Château frileux, rue de la Mortellerie., 10 décembre 1580; MC/ET/XXVI/36; 5 f.
      inventaire après décès; Mortellerie (rue de la); Trézoron, Jean; transporteur de marchandises
    - Inventaire après décès de Grégoire Lefèvre, maître boulanger, rue des Saints-Pères., 19 décembre 1580; MC/ET/XXVI/36; 9 f.
      inventaire après décès; Saints-Pères (rue des); Lefèvre, Grégoire; boulanger
    - Inventaire après décès de Gamo Crespyn, scieur d'ais., 16 janvier 1581; MC/ET/XXVI/36; 4 f.
      inventaire après décès; Crespyn, Gamo; menuisier
    - Inventaire après décès de Pierre Giffart, voiturier par eau, rue de la Cerisaie, à l'enseigne du Soufflet., 16 janvier 1581; MC/ET/XXVI/36; 4 f.
      inventaire après décès; Cerisaie (rue de la); Soufflet (enseigne du); Giffart, Pierre; transporteur de marchandises
    - Inventaire après décès de Adam Juliart, voiturier par eau, rue de la Mortellerie., 17 janvier 1581; MC/ET/XXVI/36; 11 f.
      inventaire après décès; Mortellerie (rue de la); Juliart, Adam; transporteur de marchandises
    - Inventaire après décès de Jehan Pierret, maître menuisier., 25 janvier 1581; MC/ET/XXVI/36; 8 f.
      inventaire après décès; Pierret, Jehan; menuisier
    - Inventaire après décès de Nicolas de Sus, maître savetier., 27 janvier 1581; MC/ET/XXVI/36; 5 f.
      inventaire après décès; Sus, Nicolas de; bottier
    - Inventaire après décès de Ysaac Tourneur, voiturier par terre, rue de la Mortellerie, au Château frileux., 3 février 1581; MC/ET/XXVI/36; 3 f.
      inventaire après décès; Mortellerie (rue de la); Tourneur, Ysaac; transporteur de marchandises